# 发票入账不合理怎样纠正

提问人：kuaijiborden 时间：2020-03-17 08:05:24
公司甲和公司乙是同一个集团公司下的关联公司,公司甲和另外一个公司丙签定一个企业策划合同,甲打款给丙公司,并且丙公司开发票给甲公司,该发票是以甲为购买方.然而甲在自己的账上做了其他应收款处理,认为是代收代付款,由乙公司打款给甲公司,并且乙公司拿着发票抬头是甲公司的发票复印件,在账上做了记入成本费用的账务处理.请教一下,如果你遇到这种情况怎样处理,这种做法违反了什么.
个人的看法,这种做法,违反了会计准则中会计凭证要附真实合法有效的凭证的规定,开给甲公司的发票由乙公司入账,乙公司入账的依据是无效的凭证,同时乙公司有转移利润的嫌疑,没有购销发票等业务往来,直接把钱支付了出去.
不知道大家怎样看,欢迎讨论讨论.

回答人：chenyiwei
首先要了解：接受该企业策划服务、从该服务中受益的是甲方还是乙方？如果是乙方，则乙方确认费用是合理的，但甲方在开票流程和账务处理方面存在瑕疵，甲方应开票给乙方，作为乙方的入账凭证，但是否在甲方账面确认收入和成本，则依据《企业会计准则第 14 号——收入（ 2017 年修订）》第三十四条规定确定。